【裁判字號】    89,抗,590
【裁判日期】    890823
【裁判案由】    聲請沒收違禁物
【裁判全文】
臺灣高等法院臺中分院刑事裁定                      八十九年度抗字第五九○號
    抗  告人即
    被      告  甲○○○
右列抗告人因聲請沒收違禁物案件，不服臺灣臺中地方法院中華民國八十九年七月三
日所為之第一審裁定（八十九年度聲字第三○六六號）提起抗告，本院裁定如左：
      主  文
抗告駁回。
      理  由
一、本件原審裁定意旨略以：台中縣警察局所移送扣案之第二級毒品安非他命（毛重
    一四．八公克）係毒品危害防制條例所管制之第二級毒品，屬違禁物，爰依台灣
    台中地方法院檢察署檢察官之聲請，並依刑法第三十八條第一項第一款、毒品危
    害防制條例第十八條第一項前段之規定，宣告沒收銷毀之。
二、本件抗告意旨則以：抗告人並無被送勒戒處所觀察勒戒之記錄，且原裁定所沒收
    之安非他命並非抗告人所有，原裁定誤認此為抗告人所持有，而以抗告人為被告
    ，予以宣告沒收，實有違誤。爰提起本件抗告。
三、按違禁物不問屬於何人所有，得單獨宣告沒收，此於刑法第三十八條第一項第一
    款定有明文。另安非他命係屬毒品危害防制條例第二條第二項第二款所稱之第二
    級毒品，為違禁物；又查獲之毒品，不問屬於犯人與否，均沒收銷燬之，此於毒
    品危害防制條例第二條第二項第二款、及同條例第十八條第一項前段，亦分別有
    明文規定。經查：本件所扣案之第二級毒品安非他命（毛重一四．八公克），係
    台中縣警察局刑警隊員於民國（下同）八十七年七月二十二日下午四時三十分許
    ，在台中縣太平市○○里○○路一五八二號即抗告人之住所二樓前廳查獲，當時
    屋內僅抗告人在場，抗告人亦自承不知上開安非他命之實際所有人為何人，以上
    有搜索扣押筆錄、警訊筆錄及檢察官訊問筆錄在卷可稽。雖經檢察官偵查結果，
    認抗告人並無非法持有或施用上開第二級毒品安非他命之行為，而於八十七年九
    月三十日對抗告人為不起訴處分。惟上開經警查扣之安非他命既為違禁物，不問
    是否屬於抗告人所有，均需聲請法院宣告沒收。而上開安非他命又在抗告人所居
    住之屋內被警查獲，且抗告人亦無法指證各該安非他命係屬何人所有，檢察官因
    以抗告人為被告，向原審法院聲請宣告沒收各該安非他命，原審法院乃以「違禁
    物不問屬於何人所有，得單獨宣告沒收」、「查獲之毒品，不問屬於犯人與否，
    均應沒收銷燬」之理由，予以准許，並依刑法第四十條但書，毒品危害防制條例
    第十八條第一項前段規定，裁定應將上開安非他命宣告沒收銷燬之，核無不合。
    又原審法院就台灣台中地方法院檢察署檢察官之聲請意旨部分，雖有誤載抗告人
    曾被移送觀察勒戒（實無此事）之事實，惟此並非原審法院將扣案之安非他命宣
    告沒收銷燬之依據與理由所在。亦即此部分僅係就聲請意旨所為之誤載，尚與原
    審法院將扣案之安非他命裁定宣告沒收之理由與依據無關。綜上所述，本院認本
    件抗告並無理由，應予駁回。
三、據上論斷，應依刑事訴訟法第四百十二條，裁定如主文。
中      華      民      國    八十九  年    八      月      二十三      日
                                  臺灣高等法院臺中分院刑事第三庭
                                        審判長法  官  方  艤  駐
                                              法  官  胡  忠  文
                                              法  官  廖  柏  基
右正本證明與原本無異。
不得再抗告。
        書記官  柯  孟  伶
中      華      民      國    八十九      年      八      月   二十五   日
                                                                        Ｄ


司法院資訊處製作；財團法人民間司法改革基金會備份。
